# 【求助】请教陈版，股份支付的复杂问题

提问人：琅琊阁主 时间：2019-11-06 01:38:29
陈版好，有个问题向您咨询下。A 企业的实际控制人为激励员工拿了 N 股出来放到员工持股平台用于激励员工，陆陆续续发放完了，每次都计提了股份支付费用。但是后面有员工离职，相关股份低价转回给实际控制人，就单次转让行为而言构成了股份支付行为（依据 51 条，实际控制人非同比例股权增加构成股份支付），但是从实际控制人一开始拿出股份的时间点来看，实际控制人的持股比例其实没有上升，能否成为不再次计提股份支付费用的理由呢？谢谢陈版！

回答人：chenyiwei
要看转回的原因，如果是基于当初授予股份时的约定，因激励对象提前离职、业绩不达标等原因回购，且回购后实际控制人穿透的持股比例未超过最初授予激励股份之前的穿透持股比例，且转回价格不高于 “原授予价格 + 合理利息” 的，则与公司接受实际控制人提供的服务无关，可不将实际控制人接受原价转回的部分确认为股份支付。但是，实际控制人如果向原激励对象支付了利息的，则该利息应视情况进行适当的账务处理，计入公司的费用（如“管理费用——辞退福利” 等）。

提问人：统一鸡肉面 时间：2019-11-09 06:30:16
陈版，您好！遇到一股份支付特殊问题，属于供应商相关的股份支付。甲公司现需要购买某供应商 “W品牌”的商标和品牌权益，购买“W品牌”商标和品牌权益前，甲公司自供应商采购的“W 品牌”产品的价格为该产品的实际生产成本外加 20%的额外费用。购买 “W 品牌” 商标和品牌权益后，甲公司除仍需按照上述采购价格（实际成本 +20%）采购产品外，还需每年以“W 品牌”的销售额的 5%支付该供应商销售权益。
“W 品牌” 转让的特殊约定：甲公司进入上市阶段后，该供应商可以无偿获取甲公司 3%的股份。同时约定，若甲公司成功上市，采购产品就无需再支付 20%的额外费用，也无需每年支付销售权益。
现甲公司已进入上市阶段，该供应商已无偿获取甲公司3% 的股份，该部分股份的公允价值为 3000 万元。
请问如何进行会计处理： 1 、是一次确认还是分期确认？ 2 、计入哪个成本费用科目，销售费用还是管理费用，各计入多少？

回答人：chenyiwei
1 、习惯上一次性确认； 2 、计入销售费用。